【裁判字號】    97,家小上,1
【裁判日期】    970312
【裁判案由】    給付贍養費
【裁判全文】
臺灣臺中地方法院民事裁定             97年度家小上字第1號
上  訴  人  甲○○
被  上訴人  乙○○
上列當事人間請求給付贍養費事件，上訴人對於民國96年11月22
日本院臺中簡易庭96年度中家小字第3 號第一審小額民事判決提
起上訴，本院裁定如下：
    主  文
上訴駁回。
第二審訴訟費用新臺幣壹仟伍佰元由上訴人負擔。
    理  由
一、按對於小額程序之第一審裁判之上訴或抗告，非以其違背法
    令為理由，不得為之；又上訴狀內應記載上訴理由，表明(一)
    原判決所違背之法令及其具體內容，(二)依訴訟資料可認為原
    判決有違背法令之具體事實，民事訴訟法第四三六條之二四
    第二項、第四三六條之二五分別定有明文。次按所謂判決違
    背法令係指判決不適用法規或適用不當者，復為同法第四六
    八條所明定，此亦為小額事件之上訴程序所準用（民事訴訟
    法第四三六條之三二第二項參照）。再按以判決有不適用法
    規或適用不當為上訴理由時，其上訴狀或理由書應有具體之
    指摘，並揭示該法規之條項或內容，若係成文法以外之法則
    ，揭示該法則之旨趣，倘為司法院解釋或最高法院之判例，
    則應揭示該判解之字號或內容，如依民事訴訟法第四六九條
    所列第一款至第五款事由提起上訴時（第六款未準用，參照
    同法第四三六條之三二第二項規定），其上訴狀或理由書應
    揭示合於該條款之事實，上訴理由狀如未依此項方法表明者
    ，即難認為已對原判決之違背法令有具體之揭示，其上訴自
    難認為合法，最高法院七一年臺上字第三一四號判例意旨可
    資參照。復按上訴不合程式或已逾期間或法律上不應准許者
    ，第二審法院應以裁定駁回之，為民事訴訟法第四七一條第
    一項、第四四四條第一項前段所明定，且此於小額事件之上
    訴程序亦準用之（民事訴訟法第四三六條之三二第二項參照
    ）。
二、上訴意旨略以：上訴人於民國93年7 月16日與被上訴人協議
    離婚時，曾要求新臺幣（下同）100 萬元之贍養費，後因被
    上訴人提及尚有母親及美國共同開戶之30幾萬元存款，上訴
    人方接受由100 萬元減至70萬元，當時雙方同意由上訴人委
    請陳呈雲律師為見證人簽訂離婚協議書，被上訴人於93年12
    月15日前給付14萬元，餘款56萬元自94年至97年止，每年之
    1月5日、7月5日前，由被上訴人給付上訴人7 萬元，至清償
    完畢為止，被上訴人並簽發8張各7萬元之本票予上訴人。被
    上訴人所持有96年7月5日、97年7月5日之本票2 紙，係上訴
    人至東區戶政事務所辦領身分證時，被上訴人趁上訴人不備
    ，冷不防由上訴人手中抽回，上訴人係因顧及於公眾場合，
    且被上訴人之行為應屬無效，故不願當場與其爭執，上訴人
    並非同意或承認被上訴人所為，原審逕依被上訴人之主張，
    判決駁回上訴人之訴，上訴人自無法甘服，為此提起上訴，
    求為廢棄原判決，請求被上訴人應為給付等語。又上訴人到
    庭仍就前述二紙本票簽發之原因及就兩造原議定之贍養費數
    額等事實為爭執。經核前揭上訴意旨，僅係指摘原審法院就
    被上訴人取得系爭本票占有之原因一節，於取捨證據、認定
    事實之職權行使不當，並未具體指出原審判決有如何違背法
    令情事，亦未依民事訴訟法第四三六條之二五之規定，表明
    原判決所違背之法令及具體內容，暨依訴訟資料可認為原判
    決有違背法令之具體事實，或有民事訴訟法第四六九條第一
    款至第五款之情形，自難認對原審判決之如何違背法令已有
    具體之指摘，依首揭說明，其上訴自非合法，應予駁回。
三、依民事訴訟法第四三六條之三二第一項準用同法第四三六條
    之十九之規定，第二審法院為訴訟費用之裁判時，應確定其
    訴訟費用額，而本件第二審訴訟費用額確定為裁判費一千五
    百元，應依前揭條文規定為如主文第二項之諭知。
四、據上論結，本件上訴為不合法，依民事訴訟法第四三六條之
    三二第一項、第二項、第四三六條之十九第一項、第四四四
    條第一項、第九十五條、第七十八條，裁定如主文。
中    華    民    國    97    年    3    月     12    日
                  家事法庭審判長    法  官  楊熾光
                                    法  官  陳卿和
                                    法  官  簡賢坤
上正本證明與原本無異。
不得抗告（依民事訴訟法第436條之30對於小額程序之第二審裁判
，不得上訴或抗告。）
中    華    民    國    97    年    3    月     12    日
                                    書記官  林錦源


司法院資訊處製作；財團法人民間司法改革基金會備份。
